【裁判字號】    99,裁,1319
【裁判日期】    990610
【裁判案由】    全民健康保險
【裁判全文】
最  高  行  政  法  院  裁  定
                                      99年度裁字第1319號
上  訴  人  甲○○
法定代理人  丙○○
被 上訴 人  行政院衛生署中央健康保險局
代  表  人  鄭守夏
上列當事人間全民健康保險事件，上訴人對於中華民國99年2月
26日臺北高等行政法院97年度簡字第821號判決，提起上訴，本
院裁定如下：
    主  文
上訴駁回。
上訴審訴訟費用由上訴人負擔。
    理  由
一、按對於適用簡易程序之裁判提起上訴，須經本院許可。前項
    許可，以訴訟事件所涉及之法律見解具有原則性者為限，行
    政訴訟法第235條定有明文。所謂法律見解具有原則性，係
    指該訴訟事件所涉及之法律問題意義重大，而有加以闡釋之
    必要而言。
二、查臺灣臺北地方法院民國（下同）99年2月24日98年度監宣
    字第12號民事裁定，以本件上訴人甲○○之精神狀態及認知
    能力已達心神喪失，致不能為意思表示或受意思表示，或不
    能辨識其意思表示之效果，致無法處理自己事務程度，無法
    管理處分自己財產，宣告其應受監護，並以丙○○為監護人
    。本件上訴則係由丙○○代理上訴人甲○○提起，合先敘明
    。
三、本件上訴人對於臺北高等行政法院適用簡易程序所為之判決
    ，提起上訴，雖略以：上訴人於99年1月8日喪失訴訟能力，
    至今仍未恢復，且經臺灣臺北地方法院99年2月24日98年度
    監宣字第12號民事裁定宣告為受監護人，而有行政訴訟法第
    186條準用民事訴訟法第170條規定之當然停止事由；茲因原
    審委任之法律扶助基金會扶助律師未善盡善良管理人之注意
    義務，上訴人業於99年1月18日提出陳報狀，向原審法院陳
    明終止委任之意思表示，自無民事訴訟法第17 3條規定之準
    用，該扶助律師其後所為之訴訟行為不生效力，且自原審99
    年2月26日判決時起，其代理權亦歸於消滅，訴訟程序應予
    中斷；又上訴人已舉證歷歷，證明被上訴人未依法行政核實
    給付，原審卻視若無睹，未予採取，且未說明不採之理由，
    亦有判決不備理由之違法等語，為其論據。惟查，上訴人於
    99年1月18日（依上訴意旨稱上訴人於99年1月8日已喪失訴
    訟能力）向原審提出之陳報狀，僅敘明其已向法律扶助基金
    會臺北分會請求另行指派扶助律師及陳報指定送達代收人為
    丙○○，並未終止原訴訟代理人之訴訟代理權，依行政訴訟
    法第186條準用民事訴訟法第173條規定，訴訟程序自不因上
    訴人喪失訴訟能力而生當然停止之效力。經核上訴狀所載內
    容，無非係就原審取捨證據及認定事實之職權行使，指摘其
    為不當，並就原審已論斷者，泛言有不備理由之違法，並無
    所涉及之法律見解具有原則性之情事。上訴人提起本件上訴
    ，依首開規定及說明，不應許可，其上訴難謂合法，應予駁
    回。
四、據上論結，本件上訴為不合法。依行政訴訟法第249條第1項
    前段、第104條、民事訴訟法第95條、第78條，裁定如主文
    。
中    華    民    國    99    年    6     月    10    日
                    最高行政法院第四庭
                        審判長法官  劉  鑫  楨
                              法官  林  茂  權
                              法官  林  文  舟
                              法官  曹  瑞  卿
                              法官  陳  鴻  斌

以  上  正  本  證  明  與  原  本  無  異
中    華    民    國    99    年    6     月    11    日
                              書記官  吳  玫  瑩

司法院資訊處製作；財團法人民間司法改革基金會備份。
